臺灣高等法院刑事裁定
109年度聲字第1201號
聲  請  人  臺灣高等檢察署檢察官
受  刑  人  簡美娟




上列聲請人因受刑人數罪併罰有二裁判以上，聲請定其應執行之
刑（聲請案號：109年度執聲字第454號），本院裁定如下：
    主  文
簡美娟犯如附表所示各罪所處之刑，應執行有期徒刑陸年貳月。
    理  由
一、聲請意旨略以：受刑人簡美娟因違反毒品危害防制條例等數
    罪，先後經判決確定如附表（檢察官聲請書之誤繕及記載未
    完足部分，均經本院更正、補充如本裁定之附表），應依刑
    法第50條第1項第1款、第2項、第53條、第51條第5款規定，
    定其應執行之刑，爰依刑事訴訟法第477條第1項規定聲請裁
    定等語。
二、經查：受刑人犯如附表所示各罪，先後經法院分別判處如附
    表所示之刑，均經確定在案，有受刑人之前案紀錄表、如附
    表所示之各該刑事判決可參。檢察官依受刑人之請求，將得
    易科及不得易科之罪刑，向本院聲請合併定其應執行之刑，
    經核於法有據。審酌受刑人就附表編號1、4所示之施用第二
    級毒品罪，其犯罪之本質，為戕害自我身心健康之行為，而
    對於施用毒品犯罪之處罰，係側重在透過相當期間之徒刑，
    藉以隔離毒品、戒除依賴；附表編號2之持有第二級毒品罪
    及編號5、6之販賣第二級毒品罪，雖均屬侵害社會法益之罪
    ，但犯罪性質不同，編號5、6之罪侵害法益之效應大，且犯
    罪時間並非緊接，各具獨立性，而附表編號3之幫助施用第
    二級毒品罪，亦與上開施用、持有及販賣第二級毒品罪之犯
    罪性質不同，自宜酌定較高之執行刑，始足以發揮刑罰嚇阻
    犯罪之功能及達矯治之必要程度；參以編號3、4所示2罪及
    編號5、6所示2罪，曾經分別合併定刑有期徒刑7月及4年6月
    等節，綜合考量上述犯罪性質上之差異及刑罰對策上之不同
    ，兼衡受刑人現年43歲之日後復歸社會更生等總體評價，乃
    酌定其應執行之刑如主文所示。
三、依刑事訴訟法第477條第1項，刑法第50條第2項、第51條第5
    款、第53條，裁定如主文。
中　　華　　民　　國　　109 　年　　4 　　月　　6 　　日
                刑事第二十二庭  審判長法  官  洪于智
                                      法  官  汪怡君
                                      法  官  陳銘壎
以上正本證明與原本無異。
如不服本裁定，應於收受送達後五日內向本院提出抗告狀。
                                      書記官  吳思葦
中　　華　　民　　國　 109　　年　　4 　　月　   6  　日
附表：受刑人簡美娟定應執行刑案件一覽表
編            號  1 2 罪            名  施用第二級毒品 持有第二級毒品純質淨重逾20公克 宣     告     刑  有期徒刑6月，如易科罰金，以新台幣1千元折算1日 有期徒刑10月 犯罪日期（民國）  104年7月8日 104年7月10日 偵  查 機    關 臺灣桃園地方檢察署  臺灣桃園地方檢察署   案    號 104年度毒偵字第3326號、105年度偵字第10592號 104年度毒偵字第3326號、105年 度偵字第10592號 最  後  事實審 法    院 臺灣桃園地方法院 臺灣高等法院   案    號 105年度審訴字第867號 106年度上訴字第1477號  判決日期 106年4月5日 106年8月30日 確  定   判  決 法    院 臺灣桃園地方法院  臺灣高等法院   案    號 105年度審訴字第317號 106年度上訴字第1477號  判    決 確定日期 106年5月1日 106年9月21日  備            註  桃園地檢署106年度執字第13764號 桃園地檢署106年度執字第13763號 

編            號  3 4 罪            名  幫助施用第二級毒品 施用第二級毒品 宣     告     刑  有期徒刑2月，如易科罰金，以新台幣1千元折算1日 有期徒刑6月，如易科罰金，以新台幣1千元折算1日 犯罪日期（民國）  104年8月16日 104年12月8日 偵  查 機    關 臺灣桃園地方檢察署  臺灣桃園地方檢察署   案    號 104年度偵字第26267號、105年度毒偵字第848、849、902號、105年度偵字第2130、2131號 104年度偵字第26267號、105年度毒偵字第848、849、902號、105年度偵字第2130、2131號 最  後  事實審 法    院 臺灣桃園地方法院 臺灣桃園地方法院   案    號 105年度訴字第317號 105年度訴字第317號  判決日期 108年3月28日 108年3月28日 確  定   判  決 法    院 臺灣桃園地方法院  臺灣桃園地方法院   案    號 105年度訴字第317號 105年度訴字第317號  判    決 確定日期 108年4月29日 108年4月29日  備            註  編號3至4之罪刑，曾經臺灣桃園地方法院以上開判決合併定應執行刑有期徒刑7月（桃園地檢署108年度執字第10758號）。 編號3至4之罪刑，曾經臺灣桃園地方法院以上開判決合併定應執行刑有期徒刑7月（桃園地檢署108年度執字第10758號）。 

編            號  5 6 罪            名  販賣第二級毒品 販賣第二級毒品 宣     告     刑  有期徒刑3年8月 有期徒刑3年8月 犯罪日期（民國）  104年10月6日 104年4月25日 偵  查 機    關 臺灣桃園地方檢察署 臺灣桃園地方檢察署  案    號 104年度偵字第26267號、105年度毒偵字第848、849、902號、105年度偵字第2130、2131號 104年度偵字第26267號、105年度毒偵字第848、849、902號、105年度偵字第2130、2131號 最  後  事實審 法    院 臺灣高等法院 臺灣高等法院  案    號 108年度上訴字第2735號 108年度上訴字第2735號  判決日期 109年1月8日 109年1月8日 確  定   判  決 法    院 臺灣高等法院 臺灣高等法院  案    號 108年度上訴字第2735號 108年度上訴字第2735號  判    決 確定日期 109年2月11日 109年2月11日 備            註  編號5至6之罪刑，曾經臺灣桃園地方法院以原判決合併定應執行刑有期徒刑4年6月，上訴後，由本院以上開判決駁回上訴（桃園地檢署109年度執字第2979號）。 編號5至6之罪刑，曾經臺灣桃園地方法院以原判決合併定應執行刑有期徒刑4年6月，上訴後，由本院以上開判決駁回上訴（桃園地檢署109年度執字第2979號）。